vi: Thiết bị điện tử > Linh kiện và bảng mạch > Tạo nguyên mẫu bảng mạch: Bảng mạch khung; Bo mạch ngắt; Bo mạch lỗ; Bộ kit tạo mẫu; Mô-đun cảm biến; Bo mạch sọc
el: Ηλεκτρονικά > Πλακέτες κυκλωμάτων & εξαρτήματα > Πρωτοτυποποίηση κυκλωμάτων: Πλακέτες δοκιμών; Πλακέτες breakout; Πλακέτες με οπές; Σετ πρωτοτυποποίησης; Μονάδες αισθητήρων; Πλακέτες με λωρίδες
hr-HR: Elektronika > Tiskane pločice i komponente > Prototipni sklopovi: Eksperimentalne pločice; Breakout pločice; Perfboardovi; Kompleti za prototipiranje; Senzorski moduli; Stripboardovi
es: Electrónica > Componentes y placas de circuitos > Prototipos de circuitos: Placas de pruebas; Placas de conexión; Placas perforadas; Kit de prototipado; Módulos de sensores; Placas de tiras
en: Electronics > Circuit Boards & Components > Circuit Prototyping: Breadboards; Breakout Boards; Perfboards; Prototyping Kits; Sensor Modules; Stripboards
da: Elektronik > Kredsløb og komponenter > Kredsløbsprototyping: Breadboards; Breakout-kort; Perfboards; Prototypesæt; Sensormoduler; Stripboards
cs: Elektronika > Plošné spoje a součástky > Vývoj elektrických obvodů: Nepájivá kontaktní pole; Breakout desky; Perforované desky; Prototypovací sady; Senzorové moduly; Proužkové desky
ja: 電子機器 > 回路部品 > 回路試作: ブレッドボード; ブレイクアウトボード; ユニバーサル基板; プロトタイピングキット; センサーモジュール; ストリップボード
fi: Elektroniikka > Piirilevyt ja komponentit > Piirilevyjen prototyyppien valmistaminen: Koekytkentälevyt; Breakout-levy; Reikälevy; Prototyyppaussarja; Sensormoduuli; Stripboard-levy
ru: Электроника > Печатные платы и их компоненты > Прототипирование: Макетные платы; Платы-переходники; Макетные платы с перфорацией; Наборы для прототипирования; Сенсорные модули; Полосатые макетные платы
pt-BR: Eletrônicos > Componentes e placas de circuitos > Prototipação de circuitos: Tábuas para pão; Breakout boards; Perfboards; Kits de prototipagem; Módulos de sensores; Stripboards
bg-BG: Електроника > Платки и компоненти > Проектиране на вериги: Макетни платки; Разширителни платки; Универсални платки; Комплекти за прототипиране; Сензорни модули; Печатни платки
zh-CN: 电子产品 > 电路板和组件 > 电路原型制作: 试验电路板; 转接板; 洞洞板; 原型开发套件; 传感器模块; 条形板
it: Elettronica > Circuiti stampati e componenti > Prototipazione circuiti: Breadboard; Schede breakout; Perfboard; Kit di prototipazione; Moduli sensore; Stripboard
pt-PT: Eletrónica > Placas de circuito e componentes > Protótipo de circuitos: Placas de ensaio; Placas de breakout; Perfboards; Kit de prototipagem; Módulos de sensores; Stripboards
th: อิเล็กทรอนิกส์ > แผ่นและส่วนประกอบวงจร > ต้นแบบวงจร: แผงวงจรทดลอง; แผงบอร์ดแบ่งขา; แผงปริ๊นท์บอร์ดเจาะรู; ชุดทดลองวงจร; โมดูลเซ็นเซอร์; แผงบอร์ดแถบทองแดง
ko: 전자기기 > 회로 기판/구성품 > 회로 프로토타입: 실험용 회로판; 브레이크아웃 보드; 퍼프보드; 프로토타이핑 키트; 센서 모듈; 스트립보드
zh-TW: 電子器材 > 電路板和元件 > 電路原型製作: 電路試驗板; 分線板; 孔點板; 原型製作套組; 感測器模組; 條形板
nl: Elektronica > Printplaten en componenten > Prototypen printplaten: Breadboards; Breakout boards; Experimentprintplaten; Prototyping kit; Sensor modules; Stripboards
lt-LT: Elektronika > Grandynų plokštės ir komponentai > Grandynų prototipų kūrimas: Bandomosios lentos; Breakout plokštės; Perforatoriai; Prototipų rinkiniai; Jutiklių moduliai; Juosinės plokštės
sv: Elektronik > Kretskort och kretskomponenter > Prototypframställning av kretskort: Kopplingsdäck; Breakout-kort; Experimentkort; Prototypkit; Sensormoduler; Experimentkopplingsplattor
sl-SI: Elektronika > Vezja in komponente > Izdelava prototipov vezij: Prototipne plošče; Razširitvene plošče; Perforirana vezja; Kompleti za prototipe; Senzorski moduli; Trakasta vezja
fr: Appareil électronique > Circuits imprimés et composants de circuits > Prototypes de circuit: Maquettes électriques; Cartes d’adaptation; Plaques à trous; Kits de prototypage; Modules de capteurs; Plaques à bandes
de: Elektronik > Elektronische Leiterplatten & Bauteile > Platinenentwicklung: Steckplatinen; Breakout-Boards; Lochrasterplatinen; Prototyping-Bausätze; Sensormodule; Streifenrasterplatinen
nb: Elektronikk > Kretskort og komponenter > Kretsprototyping: Breadboards; Breakout-brett; Perforeringsbrett; Prototypesett; Sensormoduler; Stripebrett
pl: Elektronika > Płyty drukowane i komponenty > Prototypowanie obwodów: Płytki prototypowe; Płytki przejściowe; Płytki perforowane; Zestawy prototypowania; Moduły czujników; Płytki pasków
tr: Elektronik > Devre Kartları ve Bileşenleri > Devre Prototipi Oluşturma: Deneysel Devreler; Breakout Kartları; Delikli Kartlar; Prototipleme Kitleri; Sensör Modülleri; Şerit Kartlar
hu: Elektronika > Áramköri lapok és komponensek > Áramköri prototípus: Próbatáblák; Kitörő panelek; Lyukasztott lemezek; Prototípuskészletek; Érzékelőmodulok; Csíkos panelek
ro-RO: Electronice > Plăci cu circuite și componente > Prototipuri de circuite: Legături provizorii; Plăci breakout; Plăci perforate; Kituri de prototipare; Module senzor; Stripboarduri
sk-SK: Elektronika > Dosky plošných spojov a komponenty > Prototypovanie obvodov: Kontaktné nepájivé pole; Breakout dosky; Perfboardy; Prototypovacie súpravy; Senzorové moduly; Stripboardy